【裁判字號】    99,交聲更,6
【裁判日期】    990308
【裁判案由】    違反道路交通管理處罰條例
【裁判全文】
臺灣桃園地方法院交通事件裁定        99年度交聲更字第6號
原處分機關  交通部公路總局新竹區監理所中壢監理站
受處分人即
異  議  人  甲○○
上列異議人即受處分人因違反道路交通管理處罰條例事件，對交
通部公路總局新竹區監理所中壢監理站民國98年9 月24日所為之
處分（原處分案號：壢監裁字第裁53-DB0000000號）聲明異議，
經本院於98年11月20日以98年度交聲字第3029號裁定，嗣原處分
機關提起抗告，經臺灣高等法院於98年12月30日以98年度交抗字
第3038號撤銷原裁定並發回本院，本院更為裁定如下：
    主  文
異議駁回。
    理  由
一、原處分意旨略以：異議人即受處分人甲○○於民國（下同）
    98年6 月26日14時58分許，駕駛車號NN-122號營業遊覽大客
    車，行經桃園縣中壢市○○路76號前，肇事致人輕傷，經警
    到場處理後，測得受處分人呼氣所含之酒精濃度值為0.37MG
    /L，遂為警以違反道路交通管理處罰條例第35條第1 項第1
    款規定掣單舉發，並移置保管上開車輛。嗣經原處分機關依
    違反道路交通管理處罰條例第35條第2 項、第1 項之規定，
    裁處異議人罰鍰新臺幣（下同）22,500元，並吊銷異議人職
    業聯結車駕駛執照，施以道路交通安全講習等語。
二、聲明異議意旨略以：異議人為領有聯結車職業駕駛執照之駕
    駛人，違規當日係因駕駛營業用大客車違規，被吊扣聯結車
    職業駕駛執照，將嚴重影響其生計，爰請求撤銷原處分關於
    吊扣聯結車職業駕照部分，另為適當處分等語。
三、按汽車駕駛人，駕駛汽車經測試檢定有酒精酒精濃度超過規
    定標準者，處新臺幣一萬五千元以上六萬元以下罰鍰，並當
    場移置保管該汽車及吊扣其駕駛執照一年；汽車駕駛人駕駛
    營業大客車有前項應受吊扣情形者，吊銷其駕駛執照；又汽
    車駕駛人，因違反道路交通管理處罰條例及道路交通安全規
    則之規定，受吊銷駕駛執照處分時，吊銷其持有各級車類之
    駕駛執照。道路交通管理處罰條例第35條第1 項第1 款、第
    2 項，第68條分別定有明文。
四、經查：
（一）異議人於上開時、地駕駛營業遊覽大客車，行經桃園縣中
      壢市○○路76號前時，肇事致人輕傷，經警到場處理後，
      測得其呼氣酒精濃度測定值達每公升0.37毫克，業已超過
      規定標準之事實，有桃園縣政府警察局舉發違反道路交通
      管理事件通知單、臺灣桃園地方法院檢察署檢察官98年度
      偵字第14723 號不起訴處分書在卷可稽，且為異議人於聲
      明異議狀內所不爭執，其前開違規行為堪以認定。
（二）次查，道路交通管理處罰條例第68條業於94年12月14日修
      正公布，經行政院以95年2 月27日行政院院臺交字第0950
      082898號令核定自95年3 月1 日施行，該條修正後規定「
      汽車駕駛人，因違反本條例及道路交通安全規則之規定，
      受吊銷駕駛執照處分時，吊銷其持有各級車類之駕駛執照
      」，與修正前同條文相比較，係將「吊扣」駕駛執照處分
      效力擴及吊扣所持有之各級車類駕駛執照之規定刪除。考
      其修正理由，乃舊法將違規駕駛人所持有各級車類之駕駛
      執照一併吊扣失之過酷，影響人民工作及生活甚鉅，限縮
      修正前條文之適用，依修正後規定，固不再吊扣其持有各
      級車類之駕駛執照，然於受「吊銷」駕駛執照處分時，仍
      應吊銷其持有各級車類之駕駛執照至為明確，如此規定，
      係因受重大違規之吊銷駕駛執照處分，駕駛人多係不宜再
      享有駕駛行為者使然，查本件異議人係駕駛營業大客車有
      酒精濃度超過規定標準之情形，依該條例第35條第2 項規
      定，需吊銷駕駛執照，況駕駛人雖被吊銷駕駛執照，依道
      路交通安全處罰條例第67條第1 項但書、第67條之1 等之
      規定，在符合特定條件下，得於一定期間後再向公路監理
      機關申請考領駕照，並無礙於駕駛人之生存權與工作權。
      從而，原處分機關因受處分人上開交通違規事實，依道路
      交通管理處罰條例第35條第2 項之規定，吊銷受處分人所
      持有之職業聯結車駕駛執照，與修正後道路交通管理處罰
      條例第68條之規定並無不合。另原處分機關將違規時間誤
      載為「98年6 月24日14時58分」，顯屬誤寫、誤繕，而不
      影響本件受處分人、受處分事實之特定，且為事後可得更
      正事項，並非重大瑕疵，而不影響行政處分之效力，是由
      本院逕以更正違規時間為「98年6 月26日14時58分」，附
      此敘明。
五、綜上，原處分機關係依據道路交通管理處罰條例第35條第1
    項第1 款、第2 項、第68條之規定，裁處異議人罰鍰22,500
    元，並吊銷其職業聯結車駕駛執照，施以道路交通安全講習
    ，其認事用法，並無違誤。從而，本件異議為無理由，應予
    駁回。
中    華    民    國    99    年    3     月    8     日
                  刑事第一庭    法  官  張瓊華
以上正本證明與原本無異。
如不服本裁定，應於送達後5 日內，向本院提出抗告狀。
                                書記官  李宜娟
中    華    民    國    99    年    3     月    17    日

司法院資訊處製作；財團法人民間司法改革基金會備份。
